【裁判字號】    99,易,1522
【裁判日期】    990628
【裁判案由】    違反性騷擾防治法
【裁判全文】
臺灣臺中地方法院刑事判決              99年度易字第1522號
公  訴  人  台灣台中地方法院檢察署檢察官
被      告  甲○  
上列被告因違反性騷擾防治法案件，經檢察官提起公訴（99年度
偵字第578號），本院判決如下：
    主    文
甲○意圖性騷擾，乘人不及抗拒而為觸摸其臀部之行為，處拘役
參拾日，如易科罰金，以新台幣壹仟元折算壹日；又意圖性騷擾
，乘人不及抗拒而為觸摸其胸部之行為，處拘役參拾日，如易科
罰金，以新台幣壹仟元折算壹日；應執行拘役肆拾日，如易科罰
金，以新台幣壹仟元折算壹日。
    犯罪事實
一、甲○於民國98年12月25日14時許，至台中市○○區○○路35
    號○○公園內倒垃圾，結識在該公園聊天之甲女（代號0000
    -00000號，真實姓名年籍詳卷）及張○○，甲女及張○○向
    甲○詢問公園內有無廁所，甲○表示公園內沒有廁所，但其
    住公園附近，可以至其住處上廁所，並帶同甲女及張○○前
    往台中市○○區○○路○○巷○○弄○○號其住處上廁所。
    詎甲○竟意圖性騷擾，趁甲女上完廁所，在其住處客廳等待
    隨後上廁所之張○○時，站立甲女身後，乘甲女不及抗拒之
    際，突將其右手搭在甲女右肩上，以其左手觸摸甲女臀部數
    秒鐘，迨張○○步出廁所撞見始停手。其後甲○於同日2時
    30分許，隨同甲女及張○○返回○○公園時，見張○○走在
    前面，復意圖性騷擾，趁甲女不及抗拒之際，從旁突以右手
    觸摸甲女左胸部乳房數秒鐘，俟甲女情急大喊張○○，張○
    ○回頭，甲○始停手。嗣甲女不甘受辱，當場阻止甲○離去
    並報警處理，而為警查悉上情。
二、案經甲女訴由台中市警察局移送台灣台中地方法院檢察署檢
    察官偵查起訴。
    理    由
一、按被告以外之人於偵查中向檢察官所為之陳述，除顯有不可
    信之情況者外，得為證據，刑事訴訟法第159條之1第2項定
    有明文。本案證人即告訴人甲女及證人張○○於偵查中之供
    述，查無檢察官就各該偵查訊問之實施，有何違反相關規定
    之瑕疵，亦無任何證據足資證明各該證人於偵查中所述有何
    遭受強暴、脅迫、詐欺、利誘等外力干擾之情形，或影響其
    心理狀況致妨礙其自由陳述等顯不可信之情況，本院認均得
    作為證據使用，先予敘明。
二、訊據被告甲○雖否認有違反性騷防治法犯行，辯稱當天伊至
    ○○公園倒垃圾，一名女子向伊招手，伊前去與該女子及另
      一男子聊天，伊想說該二人可能要上廁所，主動要該二人
      至伊家上廁所，在伊家時，該女子先上完廁所，伊並沒有
      趁該男子上廁所時摸該女子臀部，後來伊等三人一起回到
    ○○公園，伊也沒有去摸該女子胸部，該女子就拉住伊手說
      要報警云云。惟查上揭犯罪事實，業據證人即告訴人甲女
      於偵查及本院審理時指述綦詳，並經目擊證人張○
     ○於偵查中具結證述無訛。被告於警詢時先陳稱98年12月
       25日14時許，伊至公園倒完垃圾，甲女叫伊至公園椅子
       坐，當時張○○坐在甲女旁邊，甲女在喝啤酒，伊邀請
       甲女及張○○至伊家坐，至伊家後甲女說要上廁所，上
       完廁所換張優甲上廁所，甲女就問伊的床在那，伊告訴
       甲女伊床在一樓，張○○上完廁所，伊與甲女及張○
       ○一起回到公園後，甲女叫伊去買6瓶啤酒請她，伊告訴
         甲女伊沒有工作，所以沒錢云云；另於偵查中供承甲
         女曾牽伊手；而在本院審理時則改稱伊想說甲女及張
         ○○可能要上廁所，主動要甲女及張○○至伊家上廁
         所，甲女沒有要求伊請客云云，前後不一。且被告與
         甲女及證人張○○素不相識，無特別緣由，不管係主
         動邀約同往其住處坐，或主動提議至其住處上廁所，
         均有違常情。
       至於證人張○○與甲女僅係一般朋友關係，復與被告無
       任何怨隙，於偵查中所證伊與甲女在涼亭聊天，被告拿
       垃圾來倒，伊等問甲○這邊有無廁所，甲○說他家在公
       園附近，就帶伊等去他家上廁所，甲女先上廁所，伊上
       完廁所出來，看到被告將右手放在甲女肩頭，左手摸甲
       女屁股，伊等出來後，被告又跟著出來，伊走在前面，
       被告站在甲女旁邊，以右手摸甲女左胸部，伊在前面聽
       到甲女喊伊阿甲，伊回頭看到被告的右手還摸在甲女胸
       上等語，既與告訴人甲女之指述相符，足可認定告訴人
       甲女之指述非虛，被告所辯無非飾卸之詞，不足採信。
      本件事證明確，被告先後二次意圖性騷擾乘告訴人甲女不
      及抗拒而為觸摸其臀部、胸部之犯行堪予認定。
二、核被告先後二次基於性騷擾之意圖，乘告訴人甲女不及抗拒
    之際，突以左手觸摸告訴人甲女臀部，及以右手觸摸告訴人
    甲女左胸部之所為，均係犯性騷擾防治法第25條第1項之罪
    。被告所犯上揭二罪，犯意各別，行為互殊，應予分論併科
    。爰審酌被告除曾因賭博罪經判處罰金三千元外，並無其他
    不良前科紀錄（見卷附台灣高等法院被告前案紀錄表），其
    為逞私欲乘告訴人甲女不及抗拒之際，觸摸告訴人甲女臀部
    及胸部，引起告訴人甲女嫌惡感，危害社會善良風俗，造成
    告訴人甲女之心理創傷，行為可議，事後否認上情，亦未賠
    償損害等一切情狀，依序處以如主文所示之刑，並定其應執
    行之刑及諭知易科罰金之折算標準。
據上論斷，應依刑事訴訟法第299條第1項前段，性騷擾防治法第
25條第1項，刑法第11條前段、第41條第1項前段、第51條第6款
，判決如主文。
本案經檢察官乙○○到庭執行職務。
中    華    民    國     99    年    6    月    28    日
                  刑事第二庭    法  官  鍾堯航

以上正本證明與原本無異。
如不服本判決應於收受判決後10日內向本院提出上訴書狀，並應
敘述具體理由；其未敘述上訴理由者，應於上訴期間屆滿後20日
內向本院補提理由書（均須按他造當事人之人數附繕本）「切勿
逕送上級法院」。
                                書記官  吳淑願
中    華    民    國     99    年    6    月    28    日
附錄本案論罪科刑法條全文性騷擾防治法第25條第1項：
意圖性騷擾，乘人不及抗拒而為親吻、擁抱或觸摸其臀部、胸部
或其他身體隱私處之行為者，處二年以下有期徒刑、拘役或科或
併科新台幣十萬元以下罰金。

司法院資訊處製作；財團法人民間司法改革基金會備份。
